---
title: "Estación climática del CATIE"
output:
  flexdashboard::flex_dashboard:
    logo: www/logo_redimen.png
    orientation: rows 
    vertical_layout: fill
    #social: menu
    source: embed
    css: estiloPersonal.css
runtime: shiny
---

```{r setup, include=FALSE}
library(flexdashboard)
library(shiny)
library(shinydashboard)
library(data.table)
library(ggplot2)
library(plotly)
library(leaflet)
library(base64enc)
```

```{r}
source('C:\\git_py\\AppsClima\\ModuloFunciones.R')
datos<-get_weather_data()

```

## Row

### Precipitación (Ultimo 15 min) {.value-box .small-box .custom-blue .value .icon}

```{r}
renderValueBox({
           valueBox(
             value = paste0("Avg: ", round(mean(datos$Lluvia, na.rm = TRUE), 1), "mm: ", round(min(datos$Lluvia, na.rm = TRUE), 1), "mm: ", round(max(datos$Lluvia, na.rm = TRUE), 1), "mm"),
             #subtitle = "Precipitación",
             icon = 'fa-tint'
             #class = "custom-value-box"
           )
         })
```

### Temperatura (Ultimo 15 min) {.value-box .small-box .custom-orange .value .icon}

```{r}
renderValueBox({
           valueBox(

             value = paste0("Avg: ", round(mean(datos$Temp, na.rm = TRUE), 1), "°C\nMin: ", round(min(datos$Temp, na.rm = TRUE), 1), "°C\nMax: ", round(max(datos$Temp, na.rm = TRUE), 1), "°C"),
            # subtitle = "Temperatura",
             icon = "fa-thermometer-half"
           )
         })
```

### Viento (Ultimo 15 min) {.value-box .small-box .custom-green .value .icon}

```{r}
renderValueBox({
           valueBox(
             value = paste0("Avg: ", round(mean(datos$VientoPromEscalar, na.rm = TRUE), 1), " m/s\nMin: ", round(min(datos$VientoPromEscalar, na.rm = TRUE), 1), " m/s\nMax: ", round(max(datos$VientoPromEscalar, na.rm = TRUE), 1), " m/s"),
           #  subtitle = "Velocidad del Viento",
             icon = "fa-wind"
           )
         })
```

### Humedad relativa (Ultimo 15 min) {.value-box .small-box .custom-purple .value .icon}

```{r}
renderValueBox({
           valueBox(
             value = paste0("Avg: ", round(mean(datos$HR, na.rm = TRUE), 1), "%\nMin: ", round(min(datos$HR, na.rm = TRUE), 1), "%\nMax: ", round(max(datos$HR, na.rm = TRUE), 1), "%"),
           #  subtitle = "Humedad Relativa",
             icon = "fa-cloud-rain"
           #icon= 'fa-water'
           #fa-sun 
           #fa-cloud
           
           )
         })
```

## Row {.tabset .tabset-fade data-height="90%" data-width="100%"}

### Temperatura

```{r}
  p <- ggplot(datos, aes(x = Fecha, y = Temp)) +
  geom_line() +
  xlab("Fecha") + 
  ylab("Temperatura (°C)") +
  scale_x_datetime(date_labels = "%Y-%m-%d %H:%M") +
  theme_minimal()

# Convertir a plotly
p <- ggplotly(p)

# Personalizar el eje X
p <- p %>% layout(
  xaxis = list(
    type = "date",
    tickformat = "%Y-%m-%d %H:%M",  # Formato completo en el eje X
    showgrid = TRUE,  # Mostrar la cuadrícula
    rangeslider = list(
      visible = TRUE,
      tickformat = "%Y",  # Mostrar solo el año en el rango deslizante
       tickvals = unique(format(datos$Fecha, "%Y"))
    )
  )
)

# Mostrar el gráfico
p
```

### Precipitación

```{r}
p <- ggplot(datos, aes(x = Fecha, y = Lluvia)) +
      geom_line() +
      xlab("Fecha") + 
  ylab("Precipitación (mm)") +
   scale_x_datetime(date_labels = "%Y-%m-%d %H:%M") +
      theme_minimal()
    p<- ggplotly(p)
  p <- p %>% layout(
  xaxis = list(
    type = "date",
    tickformat = "%Y-%m-%d %H:%M",  # Formato completo en el eje X
    showgrid = TRUE,  # Mostrar la cuadrícula
    rangeslider = list(
      visible = TRUE,
      tickformat = "%Y",  # Mostrar solo el año en el rango deslizante
       tickvals = unique(format(datos$Fecha, "%Y"))
    )
  )
)
   p
```

### Viento

```{r}
p <- ggplot(datos, aes(x = Fecha, y = VientoPromEscalar)) +
      geom_line() +
      xlab("Fecha") + 
  ylab("Velocidad del Viento (km/h)") +
   scale_x_datetime(date_labels = "%Y-%m-%d %H:%M") +
      theme_minimal()
    p<- ggplotly(p)
   p <- p %>% layout(
  xaxis = list(
    type = "date",
    tickformat = "%Y-%m-%d %H:%M",  # Formato completo en el eje X
    showgrid = TRUE,  # Mostrar la cuadrícula
    rangeslider = list(
      visible = TRUE,
      tickformat = "%Y",  # Mostrar solo el año en el rango deslizante
       tickvals = unique(format(datos$Fecha, "%Y"))
    )
  )
)

   p
```

### Humedad Relativa

```{r}
p <- ggplot(datos, aes(x = Fecha, y = HR)) +
      geom_line() +
      
      xlab("Fecha") + 
  ylab("Humedad Relativa (%)") +
   scale_x_datetime(date_labels = "%Y-%m-%d %H:%M") +
      theme_minimal()
    p<- ggplotly(p)
  p <- p %>% layout(
  xaxis = list(
    type = "date",
    tickformat = "%Y-%m-%d %H:%M",  # Formato completo en el eje X
    showgrid = TRUE,  # Mostrar la cuadrícula
    rangeslider = list(
      visible = TRUE,
      tickformat = "%Y",  # Mostrar solo el año en el rango deslizante
       tickvals = unique(format(datos$Fecha, "%Y"))
    )
  )
)
   p
```

### Mapa de ubicación de la estación

```{r}

f<-function() {
CATIEimagen <- "C:\\git_py\\AppsClima\\www\\fotoCATIE.png"

imgCATIE <- base64enc::dataURI(file = CATIEimagen, mime = "image/png")

mapaVisual<-leaflet() %>% addTiles() %>% setView(-83.656, 9.884, zoom = 14)%>%
 addPopups(-83.653211, 9.891283, '<b>Estación del CATIE</b>') 


 mapaVisual%>% addMarkers(lng = -83.653211, lat = 9.8912838,
             popup = paste("<div class='popup-imagen'><img src='", imgCATIE, "'></div>"))%>%
addProviderTiles("Esri.WorldImagery", group = "Satélite") %>%
  addProviderTiles("OpenTopoMap", group = "Relieve") %>%
  addLayersControl(
    baseGroups = c("OpenStreetMap", "Satélite", "Relieve"),
    options = layersControlOptions(collapsed = TRUE)
  )

mapaVisual
}


f()
```

### Solicitar datos

```{r}

fluidPage(
  fluidRow(
    column(width = 6,
           box(title = "Formulario de Solicitud de Datos", status = "primary", solidHeader = TRUE,
               class = "scrollable-box full-height",  
               textInput("full_name", "Nombre Completo:", ""),
               textInput("institution", "Institución:", ""),
               textInput("email", "Correo Electrónico:", ""),
               selectInput("data_type", "Variable:",
                           choices = c("Temperatura", "Velocidad del Viento", "Precipitación", 'Humedad Relativa')),
               dateRangeInput("date_range", "Rango de Fechas:",
                              start = Sys.Date() - 30, end = Sys.Date()),
               actionButton("submit", "Enviar Solicitud"),
               downloadButton("download_data", "Descargar Archivo"),
               verbatimTextOutput("submission_result")
)
)#,
#column(width = 6,
      #    title = "Ubicación", status = "primary", solidHeader = TRUE,
     #          leafletOutput("map") 
          
#)
)
)

server <- function(input, output, session) {
  
  observeEvent(input$submit, {
    form_data <- list(
      "Nombre Completo" = input$full_name,
      "Institución" = input$institution,
      "Correo Electrónico" = input$email,
      "Tipo de Datos" = input$data_type,
      "Rango de Fechas" = paste(as.character(input$date_range[1]), "a", as.character(input$date_range[2]))
    )
    
    output$submission_result <- renderPrint({
      cat("Datos de la Solicitud:\n")
      cat("Nombre Completo: ", form_data[["Nombre Completo"]], "\n")
      cat("Institución: ", form_data[["Institución"]], "\n")
      cat("Correo Electrónico: ", form_data[["Correo Electrónico"]], "\n")
      cat("Variable: ", form_data[["Tipo de Datos"]], "\n")
      cat("Rango de Fechas: ", form_data[["Rango de Fechas"]], "\n")
    })
  })
  
  output$download_data <- downloadHandler(
    filename = function() {
      paste("solicitud_datos_", Sys.Date(), ".csv", sep = "")
    },
    content = function(file) {
      form_data <- data.frame(
        "Nombre Completo" = input$full_name,
        "Institución" = input$institution,
        "Correo Electrónico" = input$email,
        "Tipo de Datos" = input$data_type,
        "Rango de Fechas" = paste(as.character(input$date_range[1]), "a", as.character(input$date_range[2]))
      )
      write.csv(form_data, file, row.names = FALSE)
    }
  )
  
#output$map <- renderLeaflet({
#f()
#  })
}




```
